【裁判字號】    97,裁,5431
【裁判日期】    971225
【裁判案由】    營利事業所得稅
【裁判全文】
最  高  行  政  法  院  裁  定
                                      97年度裁字第5431號
再 審原 告  甲○
再 審被 告  財政部臺灣省北區國稅局
代  表  人  凌忠嫄
                          送達.
上列當事人間營利事業所得稅事件，再審原告對於中華民國96年
1月18日本院96年度判字第71號判決，提起再審之訴，本院裁定
如下：
    主  文
再審之訴駁回。
再審訴訟費用由再審原告負擔。
    理  由
一、按再審原告提起再審之訴，應依行政訴訟法第277條第1項第
    4款表明再審理由，此為必須具備之程式。所謂表明再審理
    由，必須指明確定判決有如何合於法定再審事由之具體情事
    ，始為相當，倘僅泛言有何條款之再審事由，而無具體情事
    者，尚難謂已合法表明再審理由。如未表明再審理由，法院
    無庸命其補正。
二、本件再審原告主張本院94年度判字第1265號確定判決（下稱
    原判決）有行政訴訟法第273條第1項第1款所定事由，對之
    提起再審之訴，其再審意旨略以：原判決就再審被告對系爭
    被主張違法行政處分，曾違法而為變更之核定全美昌營造股
    份有限公司本件之「漏稅額」究為若干，其計算方法究應依
    如何規定（法律），方屬適法正確，尚未盡其審查之前，即
    汲汲於遽為再審原告敗訴之判決，顯為不當，並為違法。再
    審原告於94年7月間補呈上訴補充理由狀時，既已將「違法
    無效」四字改正聲明為「應即以違法論」，其係依行政訴訟
    法第111條第2項第2款規定為訴之變更或追加，應予准許，
    惟原判決未見及此，卻環繞在再審原告係以請求「確認原處
    分無效」之議題，為其審判基礎，致審判範圍逾出再審原告
    「請求標的」之外，原判決顯然有消極不適用法規而有突襲
    裁判之違法云云。經核其再審訴訟所表明之再審理由，業經
    再審原告在本院提起上訴時提出主張，並經原判決論駁甚明
    ，再審原告仍執陳詞而為主張，無非說明其對於前訴訟程序
    確定判決、原處分不服之理由，然對於上開確定判決究有如
    何合於行政訴訟法第273條第1項第1款規定之具體情事，則
    未據敘明，復未具體指明原判決所適用之法規與該案應適用
    之現行法規究有如何相違背，或與解釋、判例有所牴觸之情
    形，其泛指原判決有不適用法規之違法，難謂已合法表明再
    審事由，依上說明，其再審之訴不合法。
三、依行政訴訟法第278條第1項、第104條、民事訴訟法第95條
    、第78條，裁定如主文。
中    華    民    國    97    年    12    月    25    日
                    最高行政法院第六庭
                        審判長法官  吳  明  鴻
                              法官  廖  宏  明
                              法官  林  茂  權
                              法官  侯  東  昇
                              法官  黃  秋  鴻
以  上  正  本  證  明  與  原  本  無  異
中    華    民    國    97    年    12    月    25    日
                              書記官  王  福  瀛


司法院資訊處製作；財團法人民間司法改革基金會備份。
